臺灣臺中地方法院刑事判決　　　　　　　　96年度易字第31號
公　訴　人　臺灣臺中地方法院檢察署檢察官
被　　　告　乙○○
上列被告因詐欺案件，經檢察官提起公訴（九十五年度偵字第二
七六二二號），被告於準備程序中就被訴事實為有罪之陳述，經
本院合議庭評議後裁定由受命法官獨任改行簡式審判程序審理，
判決如下：
    主    文
乙○○共同意圖為自己不法之所有，以詐術使人將本人之物交付
，處有期徒刑貳月，如易科罰金，以新臺幣壹仟元折算壹日。扣
案之新光銀行中華分行張瑜村帳號0000-00-000000-0號活期儲蓄
存款帳戶存摺壹本、張瑜村印章壹枚、新光銀行密碼函用單壹張
、新光銀行取款憑條壹張、搭配門號0000000000號之行動電話壹
支，均沒收。
    犯罪事實
一、乙○○透過聯合報登載之求職廣告，明知該姓名年籍不詳綽
    號「小林」之成年男子組成之詐騙集團從事詐財之不法行為
    ，竟因缺錢花用，遂與該姓名年籍不詳綽號「小林」之成年
    男子所組成之詐騙集團成員基於共同詐欺取財之犯意聯絡，
    意圖為自己不法之所有，於民國九十五年十一月初，以每提
    領新臺幣（下同）十萬元可得一千元報酬之代價，受僱加入
    該詐騙集團，先由詐騙集團成員撥打電話向被害人施詐行騙
    後，再由乙○○負責前往金融機構提領被害人受騙匯入人頭
    帳戶之款項後，交予詐騙集團成員。嗣於九十五年十一月二
    十二日中午時分，詐騙集團成員撥打電話予甲○○，自稱中
    華電信板橋營運處人員，向甲○○佯稱其有電話費一萬八千
    七百五十元未繳，要將其住家電話停用，如未申辦該電話門
    號，請向警政署防偽科報案為由，致使甲○○誤信為真，依
    照指示撥打電話聯絡後，又陸續自稱警官張志中、中央存款
    保險局李主任、主任檢察官陳家浩、檢察官卓碧娥、香港澳
    門銀行廖襄理等身分，佯稱其在花旗銀行及聯邦銀行之帳戶
    涉嫌洗錢將遭凍結，必須將帳戶內之金額匯至指定之信託帳
    戶，以免存款亦遭凍結為由，致使甲○○陷於錯誤，而依照
    該詐騙集團成員指示，陸續(一)於九十五年十一月二十二日十
    三時五十六分許，前往臺中水湳郵局，匯款三十萬元至指定
    之卓碧娥申請開立局號0000000、帳號0000000號郵局帳戶內
    ，(二)於九十五年十一月二十二日十五時許，前往復華商業銀
    行崇德分行，匯款三十萬元至指定之卓碧娥申請開立局號00
    00000、帳號0000000號郵局帳戶內；(三)於九十五年十一月二
    十四日十四時許，前往復華商業銀行崇德分行，匯款三十五
    萬九千五百零一元至張瑜村向新光銀行中華分行申請開立帳
    號0000-00-000000-0號帳戶內，詐騙集團成員確認甲○○受
    騙匯入款項後，即通知乙○○並交付張瑜村新光銀行中華分
    行帳戶存摺、印章、新光銀行密碼函啟用單及搭配門號0000
    000000號行動電話等物，乙○○隨即於九十五年十一月二十
    四日十五時許，持上開物品，前往臺中市○區○○路一段一
    二六號新光銀行中華分行，欲利用存摺以臨櫃提款方式，提
    領現金三十萬元之際，為銀行人員發覺可疑，報警處理，因
    而當場查獲，並扣得新光銀行中華分行張瑜村帳號0000-00-
    000000-0號活期儲蓄存款存摺一本、張瑜村印章一枚、新光
    銀行取款憑條一張、新光銀行密碼函啟用單一張、搭配門號
    0000000000號行動電話一支。
二、案經臺中市警察局第一分局報告臺灣臺中地方法院檢察署檢
    察官偵查起訴。
    理    由
一、訊據被告乙○○對於上揭時地，以每次提領十萬元款項可得
    一千元酬勞之代價，參與該姓名年籍不詳綽號「小林」之成
    年男子所組成之詐騙集團，負責前往金融機構提領被害人受
    騙匯入之款項等情，業經坦認屬實，核與被害人甲○○於警
    詢中之指述情節及證人林裕祥於警詢中之證述內容均屬相符
    ，並有查獲現場照片四張、被害人甲○○受騙匯款之復華銀
    行國內匯款申請書影本二份、郵政國內匯款執據影本一份、
    刑案現場測繪圖一份、在卷可稽，復有扣案之新光銀行中華
    分行張瑜村帳號0000-00-000000-0號活期儲蓄存款帳戶存摺
    一本、張瑜村印章一枚、新光銀行取款憑條一張、新光銀行
    密碼函啟用單一張、搭配門號0000000000號行動電話一支等
    物為證，被告自白供述與現有事證相符，應堪置信。本件事
    證已臻明確，被告犯行，洵堪認定。
二、核被告所為，係犯刑法第三百三十九條第一項之詐欺取財罪
    。被告與該姓名年籍不詳綽號「小林」之成年男子所組成之
    詐騙集團成員間，有共同實施詐欺取財犯行之犯意聯絡及行
    為分擔，為共同正犯。爰審酌被告因生活困苦，缺錢花用，
    竟受僱於詐騙集團，擔任領取被害人受騙匯入人頭帳戶內款
    項之工作，以取得每十萬元獲取一千元之報酬，被告之行為
    ，助長詐騙集團犯罪之橫行，增加檢警查緝詐騙集團之困難
    度，固然可議，惟因被告僅係第一次從事提領款項之工作，
    即遭查獲，尚未獲取任何利益，且涉入程度未深，考量被告
    素行紀錄良好，前無不良前科紀錄，此有臺灣高等法院被告
    前案紀錄表在卷可憑，目前已從事正當工作，獲取生活所需
    ，年僅二十五歲，社會經驗不足，以致誤觸法網等一切情狀
    ，量處如主文所示之刑，並諭知易科罰金之折算標準，以示
    懲儆。
三、扣案之新光商業銀行中華分行張瑜村帳號0000-00-000000-0
    號活期儲蓄存款帳戶存摺一本、張瑜村印章一枚、新光銀行
    密碼函用單一張、新光銀行取款憑條一張、搭配門號000000
    0000號之行動電話一支，係屬該詐騙集團所有供與被告共同
    詐財所用之物，業據被告供述屬實，爰依刑法第三十八條第
    一項第二款之規定，併予諭知沒收。
據上論斷，應依刑事訴訟法第二百七十三條之一第一項、第二百
九十九條第一項前段，刑法第二十八條、第三百三十九條第一項
、第四十一條第一項前段、第三十八條第一項第二款，刑法施行
法第一條之一第一項、第二項前段，判決如主文。
中　　華　　民　　國　　96　　年　　3 　　月　　2 　　日
                  刑事第五庭    法  官  巫淑芳
上正本證明與原本無異。
如不服本判決，應於送達後十日內向本院提出上訴狀（須附繕本
），上訴於臺灣高等法院臺中分院。
                                書記官  王麗麗
中　　華　　民　　國　　96　　年　　3 　　月　　2 　　日
附錄論罪科刑法條：
中華民國刑法第339條：
意圖為自己或第三人不法之所有，以詐術使人將本人或第三人之
物交付者，處五年以下有期徒刑、拘役或科或併科一千元以下罰
金。
以前項方法得財產上不法之利益或使第三人得之者，亦同。
前二項之未遂犯罰之。
